臺灣高等法院民事裁定
111年度抗字第1095號
抗  告  人  游劉阿昭

上列抗告人因與相對人統一超商股份有限公司間確認租賃關係不
存在事件，對於中華民國111年8月5日臺灣臺北地方法院111年度
補字第1624號所為裁定提起抗告，本院裁定如下： 
    主  文
抗告駁回。
抗告費用由抗告人負擔。
    理  由
按訴訟標的之價額，由法院核定；核定訴訟標的之價額，以起
  訴時之交易價額為準民事訴訟法第77條之1第1項、第2項前段
  定有明文。又因租賃權涉訟，其租賃定有期間者，以權利存續
  期間之租金總額為準；其租金總額超過租賃物之價額者，以租
  賃物之價額為準；未定期間者，動產以二個月租金之總額為準
  ，不動產以二期租金之總額為準，為民事訴訟法第77條之9所
  明定。所謂因租賃權涉訟，係指以租賃權為訴訟標的之訴訟而
  言。
本件抗告人在原法院起訴主張：兩造於民國109年8月25日訂立
  租賃契約（下稱系爭租約），由相對人向伊承租桃園市○○區○○
  路00號1樓房屋、19號1樓房屋、21號1樓房屋（下合稱系爭房
  屋），約定租賃期間自111年10月1日至121年9月30日。伊已於
  111年3月21日解除系爭租約，爰請求確認兩造間關於系爭房屋
  之租賃關係自111年3月22日起不存在等語。
經核，本件係以租賃權為訴訟標的之訴訟，即係因租賃權而涉
  訟，而系爭租約定有期間，是依民事訴訟法第77條之9規定，
  應比較「租賃期間之租金總額」與「租賃物之價額」，以其中
  較低者為準。而系爭租約自111年10月1日至114年9月30日每月
  租金為新臺幣（下同）12萬元、114年10月1日至117年9月30日
  每月租金為12萬5,000元、117年10月1日至121年9月30日每月
  租金為13萬元，有租賃條件在卷可參（見原審卷第11頁），是
  兩造租賃期間之租金總額為1,506萬元（120,000×12×3+125,00
  0×12×3+130,000×12×4=15,060,000）。另系爭房屋係71年10月
  29日辦理第一次登記，迄今已39年9月，均為五層樓建物；17
  號、19號、21號登記面積分別為49.92平方公尺、47.58平方公
  尺、54.27平方公尺，建物價額分別為74萬704元、70萬5,983
  元、80萬5,248元，合計225萬1,935元（740,704+705,983+805
  ,248=2,251,935），有土地建物查詢資料及臺北市政府地政局
  建築物價額試算在卷可稽（見限閱卷、原審卷第39至43頁），
  足見前開租賃權利存續期間之租金總額超過系爭房屋之價額，
  依前揭說明，自應以系爭房屋之價額225萬1,935元核定訴訟標
  的價額，應徵第一審裁判費2萬3,374元。至抗告人主張應以系
  爭房屋課稅現值核定租賃物價額云云，雖17號1、2樓、19號1
  、2樓、21號1、2樓現值分別為26萬5,100元、22萬3,200元、2
  3萬2,700元，合計72萬1,000元，有抗告人所提出之桃園市政
  府地方稅務局110年度房屋稅繳款書可考（見本院卷第11至15
  頁），然房屋課稅現值僅係稅捐機關課徵房屋稅之基準，並非
  等同市價，則抗告人執此主張，指摘原裁定不當，聲明廢棄，
  為無理由，應予駁回。
據上論結，本件抗告為無理由，爰裁定如主文。
中　　華　　民　　國　　111 　年　　9 　　月　　22　　日
                  民事第五庭    
                      審判長法  官  賴劍毅
                            法  官  呂淑玲
                            法  官  陳君鳳
正本係照原本作成。
本裁定除以適用法規顯有錯誤為理由外，不得再抗告。如提起再
抗告，應於收受送達後10日內委任律師為代理人向本院提出再抗
告狀。並繳納再抗告費新臺幣１千元。
中　　華　　民　　國　　111 　年　　9 　　月　　22　　日

  　　　　　　　　　　　　　書記官  郭姝妤